---
title: "CodigoFuenteProyecto"
author: "Salvador P"
date: "`r Sys.Date()`"
output: pdf_document
---

```{r setup, include=FALSE}
knitr::opts_chunk$set(echo = TRUE)

```


```{r}
library(markovchain)
```

##Se tomaron los datos del estado de clima del mes de Octubre en Saltillo, Coahuila, siendo los datos los siguientes.

```{r}
# Estados:
## 0: soleado
## 1: nublado
## 2: lluvioso
## 3: tormenta
datos = c(2, 2, 1, 2, 2, 1, 1, 1, 1, 1, 1, 1, 2, 0, 0, 2, 2, 0, 2, 2, 2, 3, 0, 0, 0, 1, 0, 0, 0, 0, 0, 2, 0, 0, 1, 0, 0, 0, 0, 1, 1, 0, 3, 1, 0, 0, 0, 1, 1)
```
  
##Después de la recopilación de datos hacemos un conteo de los posibles cambios de estados partiendo de un dia soleado.
```{r}
## Se contaran las veces que siga soleado al dia siguiente, las veces que de soleado cambió a nublado, de soleado a lluvioso y de soleado a tormenta
conteo0 = c(0, 0, 0, 0)
for(i in c(2:49)){
  if(datos[i-1]==0){
    if(datos[i]==0) conteo0[1]=conteo0[1]+1
    if(datos[i]==1) conteo0[2]=conteo0[2]+1
    if(datos[i]==2) conteo0[3]=conteo0[3]+1
    if(datos[i]==3) conteo0[4]=conteo0[4]+1
  }
}
```
  
Se hace el mismo conteo para los demas cambios de estados.
```{r}
conteo1 = c(0, 0, 0, 0)
for(i in c(2:49)){
  if(datos[i-1]==1){
    if(datos[i]==0) conteo1[1]=conteo1[1]+1
    if(datos[i]==1) conteo1[2]=conteo1[2]+1
    if(datos[i]==2) conteo1[3]=conteo1[3]+1
    if(datos[i]==3) conteo1[4]=conteo1[4]+1
  }
}

conteo2 = c(0, 0, 0, 0)
for(i in c(2:49)){
  if(datos[i-1]==2){
    if(datos[i]==0) conteo2[1]=conteo2[1]+1
    if(datos[i]==1) conteo2[2]=conteo2[2]+1
    if(datos[i]==2) conteo2[3]=conteo2[3]+1
    if(datos[i]==3) conteo2[4]=conteo2[4]+1
  }
}

conteo3 = c(0, 0, 0, 0)
for(i in c(2:49)){
  if(datos[i-1]==3){
    if(datos[i]==0) conteo3[1]=conteo3[1]+1
    if(datos[i]==1) conteo3[2]=conteo3[2]+1
    if(datos[i]==2) conteo3[3]=conteo3[3]+1
    if(datos[i]==3) conteo3[4]=conteo3[4]+1
  }
}
```


```{r}
n = sum(conteo0)
conteo0[1]=conteo0[1]/n
conteo0[2]=conteo0[2]/n
conteo0[3]=conteo0[3]/n
conteo0[4]=conteo0[4]/n

n = sum(conteo1)
conteo1[1]=conteo1[1]/n
conteo1[2]=conteo1[2]/n
conteo1[3]=conteo1[3]/n
conteo1[4]=conteo1[4]/n

n = sum(conteo2)
conteo2[1]=conteo2[1]/n
conteo2[2]=conteo2[2]/n
conteo2[3]=conteo2[3]/n
conteo2[4]=conteo2[4]/n

n = sum(conteo3)
conteo3[1]=conteo3[1]/n
conteo3[2]=conteo3[2]/n
conteo3[3]=conteo3[3]/n
conteo3[4]=conteo3[4]/n
```
  
##Sacamos los porcentajes dada la siguiente formula: p(x) = conteos/n
```{r}
statesNames = c("Soleado", "Nublado", "Lluvioso", "Tormenta")
mc_p = new("markovchain", transitionMatrix = matrix(c(conteo0, conteo1, conteo2, conteo3),byrow=TRUE, nrow=4, dimnames=list(statesNames, statesNames)))

print(mc_p)
```
  
# Hemos creado una función para aleatoriamente con las probabilidades cargadas, se estima el clima del siguiente día.
```{r}
estimarClima <- function(climaAnterior){
  aleatorio = runif(1)
  climaAnterior = climaAnterior+1
  if(aleatorio<sum(mc_p[climaAnterior][1:1])){
    return(0)
  }
  else if(aleatorio<sum(mc_p[climaAnterior][1:2])){
    return(1)
  }
  else if(aleatorio<sum(mc_p[climaAnterior][1:3])){
    return(2)
  }
  else if(aleatorio<sum(mc_p[climaAnterior][1:4])){
    return(3)
  }
}
```
  
##Suponiendo que hoy ha sido un dia nublado, calculamos aleatoriamente, con las probabilidades de la cadena de markov, (Este no siempre será el mismo).
```{r}
##Recuerda que:

## 0: soleado
## 1: nublado
## 2: lluvioso
## 3: tormenta
print(estimarClima(1))
```